臺灣雲林地方法院刑事判決　　　　　　　　　　　　九十二年度交易字第一二號
　　公　訴　人　臺灣雲林地方法院檢察署檢察官
　　被　　　告　甲○○
右列被告因過失傷害案件，經檢察官提起公訴（九十二年度偵字第三四一四號），被
告就被訴事實為有罪之陳述，經本院合議庭裁定依簡式審判程序審理，本院判決如左
：
    主  文
甲○○過失傷害人，累犯，處有期徒刑肆月，如易科罰金，以佰元折算壹日。
    事  實
一、甲○○前於民國八十七年間因贓物案件，經法院判處有期徒刑五月確定，八十七
    年九月十八日易科罰金甫執行完畢。竟不知警惕，猶於九十二年四月七日下午六
    時五分許，騎車號ＫＲ３－０１５號重機車，沿雲林縣土庫鎮○○里○○街，由
    西向東，行至該信義街二七巷二二號即乙○○（原名林慧如）住宅前時，因其未
    具備安全駕駛該重機車之能力而無照駕駛該車，且明知車輛行駛時應注意其行車
    速度不得超過該路段最高時速三十公里，並注意行經無號誌之交岔路口應減速慢
    行，作隨時停車之準備，而依當時天候陰、夜間有照明、村里道路、速限三十公
    里、直路、路面鋪裝柏油、乾燥、無缺陷、無障礙物、視距良好、無號誌、無分
    向設施、未繪設車道線等情，並無不能注意之情況，竟疏未注意，超速且無照騎
    上開重機車，不慎與丁○○之女兒乙○○適騎腳踏車由北往南方向駛入路中，亦
    疏未注意由三合院駛出，左轉車應暫停讓直行車先行，致腳踏車右側中間部位於
    往東行向道路路口內與右側由西向東直行駛至之甲○○之重機車車頭前方發生撞
    擊，致乙○○受有顏面撕裂傷三公分、多處擦傷、挫傷、左肱骨骨折等傷害。
二、案經被害人乙○○之母丁○○訴由雲林縣警察局虎尾分局報請臺灣雲林地方法院
    檢察署檢察官偵查起訴。
    理  由
一、本件被告甲○○所犯為死刑、無期徒刑、最輕本刑三年以上有期徒刑及高等法院
    管轄第一審案件以外之罪，並經被告於準備程序進行中，就前揭被訴事實為有罪
    之陳述，經法官告知簡式審判程序之旨，並聽取公訴人、被告之意見後，合議庭
    認為適宜，依刑事訴訟法第二百七十三條之一第一項之規定，裁定進行簡式審判
    程序，合先敘明。
二、訊據被告甲○○對於右揭時、地駕車肇事並致被害人乙○○受傷之事實坦承不諱
    ，核與被害人乙○○之指述及告訴人丁○○之證述情節大致相符，且有道路交通
    事故現場圖、道路交通事故調查報告表(一)、(二)、財團法人天主教若瑟醫院診斷證
    明書等各一件，及現場照片七幀在卷可稽，被告之自白堪認與事實相符。
三、按行車速度，應依標誌或標線之規定，無標誌或標線者，於且行經無號誌之交岔
    路口，應減速慢行，作隨時停車之準備，道路交通安全規則第九十三條一項第三
    款定有明文。又車輛行至無號誌之交岔路口，支線道車應暫停讓幹線道車先行，
    未劃分幹、支線或同為幹線道或支線道者，轉彎車應暫停讓直行車先行，如同為
    直行車或轉彎車者，左方車應暫停讓右方車先行，道路交通安全規則第一百零二
    條第二款復有明文。而依當時天候陰、夜間有照明、村里道路、速限三十公里、
    直路、路面鋪裝柏油、乾燥、無缺陷、無障礙物、視距良好、無號誌、無分向設
    施、未繪設車道線等情況，復經卷附道路交通事故調查報告表記載明確，堪認被
    告並無不能注意之情事，惟竟疏未注意，超速，無照駕駛，且未注意行經無號誌
    之交岔路口應減速慢行，作隨時停車之準備，適有騎腳踏車之被害人乙○○亦疏
    未注意左轉車應暫停讓直行車先行，致腳踏車右側中間部位於往東行向道路路口
    內與右側由西向東直行駛至之被告之重機車車頭前方發生撞擊，致被害人受有顏
    面撕裂傷三公分、多處擦傷、挫傷、左肱骨骨折等傷害，有財團法人天主教若瑟
    醫院診斷證明書一件在卷足憑，被告之過失行為與被害人所受傷害之結果間有相
    當因果關係，亦足堪認定。本件事證已臻明確，被告犯行洵堪認定，應依法論科
    。又被告係直行車，於行經無號誌之交岔路口應減速慢行，作隨時停車之準備，
    竟疏未注意，超速行駛，適有被害人亦疏未注意左轉車應暫停讓直行車先行而肇
    致本件車禍等情，已如前述，而台灣省嘉雲區車輛行車事故鑑定委員會亦同此認
    定，有該委員會九十二年十一月十二日嘉鑑字第九二一三一０號之鑑定意見在卷
    足參，公訴人認被告係未注意車前狀況而肇致本件車禍一情，尚有未洽，附此敘
    明。
四、核被告甲○○所為，係犯刑法第二百八十四條第一項前段之普通過失傷害罪。又
    被告無照駕駛為其所自承，其無駕駛執照仍駕駛車輛因而致人受傷，依道路交通
    管理處罰條例第八十六條第一項之規定，應加重其刑。又被告曾前於八十七年間
    因贓物案件，經法院判處有期徒刑五月確定，八十七年九月十八日易科罰金甫執
    行完畢，有臺灣雲林地方法院檢察署刑案資料查註紀錄表、臺灣雲林地方法院被
    告院內索引卡紀錄表及臺灣高等法院被告全國前案紀錄表各一件在卷可按，其五
    年之內再犯此有期徒刑以上刑之本罪，為累犯，應依刑法第四十七條之規定加重
    其刑，併遞加重之。爰審酌被告前開過失程度僅為肇事次因，惟迄未與告訴人達
    成和解，被害人就本件車禍之發生亦有疏失，及被害人所受之傷害情形，暨被告
    於犯罪後坦承犯行，犯後態度尚佳等一切情狀，量處如主文所示之刑，並諭知易
    科罰金之折算標準，以資儆懲。至於公訴人就被告量刑部分求處有期徒刑五月，
    本院斟酌上情，並酌以被害人乙○○就本件車禍事故亦有過失，且被告於本院審
    理時坦承犯行等情，認量處有期徒刑四月，應堪允當，公訴人所求之刑度稍有過
    重，附為說明。
據上論斷，應依刑事訴訟法第二百七十三條之一第一項、第二百九十九條第一項前段
，道路交通管理處罰條例第八十六條第一項，刑法第二百八十四條第一項、第四十七
條、第四十一條第一項，罰金罰鍰提高標準條例第一條前段、第二條，判決如主文。
本案經檢察官丙○○到庭執行職務
中　　　華　　　民　　　國　　　九十三　　　年　　一　　月　　  三十　　日
                                         臺灣雲林地方法院交通法庭
                                             法　官
右正本證明與原本無異。
如不服本判決，應於判決送達後十日內向本院提出上訴狀。（須附繕本）
                                             書記官
中　　　華　　　民　　　國　　　九十三　　　年　　一　　月　　      　　日
附錄論罪法條
刑法第二百八十四條
(過失傷害罪)
因過失傷害人者，處六月以下有期徒刑、拘役或五百元以下罰金，致重傷者，處一年
以下有期徒刑、拘役或五百元以下罰金。
從事業務之人，因業務上之過失傷害人者，處一年以下有期徒刑、拘役或一千元以下
罰金，致重傷者，處三年以下有期徒刑、拘役或二千元以下罰金。
